【裁判字號】    98,家聲,832
【裁判日期】    990205
【裁判案由】    代管遺產之管理報酬費用
【裁判全文】
臺灣桃園地方法院院民事裁定           98年度家聲字第832號
聲  請  人
即甲○○之遺產管理人  唐永洪律師
上列聲請人因擔任被繼承人甲○○之遺產管理人，聲請核定代管
遺產之管理報酬等費用，本院裁定如下：
    主  文
聲請人管理被繼承人甲○○之遺產管理報酬及代墊費用合計為新
台幣肆萬玖仟佰玖拾捌元，由被繼承人之遺產負擔。
聲請程序費用新臺幣壹仟元由被繼承人甲○○之遺產負擔。
    理  由
一、聲請意旨略以：鈞院前以97年度財管字第31號民事裁定選任
    聲請人為被繼承人甲○○之遺產管理人。又被繼承人甲○○
    之遺產經聲請人代為登報尋找繼承人及債權人、編定遺產清
    冊、保存管理房屋等管理行為，經鈞院民事執行處以98年度
    司執鳳字第25387 號程序委託臺灣金融資產服務股份有限公
    司（下稱臺灣金融資產公司）以98年度桃金職四字第1 號進
    行拍賣程序，已拍定價額為新台幣（下同）1,355,000 元。
    爰依民法第1150條陳報目前遺產管理代墊費用如下：閱卷費
    用64元、謄本規費40元、登報費3,774 元、代辦遺產管理人
    登記費用40元、代書費用15,500元、換鎖費用600 元、法院
    規費1,000 元部分，共計19,398元，爰依法請求鈞院酌定聲
    請人即遺產管理人之報酬，以利參加其財產拍賣後之優先分
    配等語。
二、按「遺產管理人得請求報酬，其數額由親屬會議按其勞力及
    其與被繼承人之關係酌定之。」、「親屬會議不能召開或召
    開有困難時，依法應經親屬會議處理之事項，由有召集權人
    聲請法院處理之。」民法第1183條、第1132條第2 項前段分
    別定有明文。次按，關於遺產管理、分割及執行遺囑之費用
    ，由遺產中支付之，民法第1150條前段亦有明文。
三、經查，本件被繼承人死後，其繼承人均拋棄繼承，本院依被
    繼承人之債權人德商德意志銀行股份有限公司台北分行（下
    稱德意志銀行）之聲請，以97年度財管字第31號裁定選任聲
    請人為被繼承人甲○○之遺產管理人等情，有本院97年度財
    管字第31號民事裁定在卷可按。而被繼承人甲○○之遺產，
    經債權人德意志銀行聲請本院以98年度司執鳳字第25387 號
    另委託臺灣金融公司以98桃金職四字第1 號代為拍賣被繼承
    人之遺產，並以1,355,000 元拍定等情，亦有聲請人提出之
    臺灣金融資產公司98桃金職四字第1 號通知、前開公司同號
    函、臺灣金融資產公司網路公布拍定金額等件在卷可稽，堪
    信為真實，是聲請人請求裁定代管被繼承人遺產之報酬費用
    ，於法即無不合。本院參酌財政部訂頒「代管無人承認繼承
    遺產作業要點」第14點第3 款之規定（其請求標準，不得低
    於遺產現值百分之一），認本件聲請人之報酬，以30,000元
    為適當。又聲請人另主張其於代管遺產期間，因管理遺產而
    墊付費用共計19,398元乙節，有：閱卷費用、謄本規費、登
    報費、代辦遺產管理人登記費用、代書費用、換鎖費用、法
    院規費等收據在卷可憑，此與前項管理報酬合計為49,398元
    ，均應予准許。另本件聲請費用1,000 元，非屬已支出之遺
    產管理人墊付費用一部分，應列本件程序費用，併予敘明。
四、爰裁定如主文。
中    華    民    國    99    年    2     月    5     日
                  家事法庭法  官  張益銘
以上正本係照原本作成。
如對本裁定抗告須於裁定送達後10日內向本院提出抗告狀，並應
繳納抗告費新台幣1,000 元。
中    華    民    國    99    年    2     月    5     日
                          書記官  許白梅

司法院資訊處製作；財團法人民間司法改革基金會備份。
